臺灣彰化地方法院刑事裁定
111年度撤緩字第45號
聲  請  人  臺灣彰化地方檢察署檢察官   
受  刑  人  許俊傑


上列聲請人因受刑人詐欺案件，聲請撤銷其緩刑之宣告（111年
度執聲字第220號），本院裁定如下：
    主  文
許俊傑於本院一○九年度訴字第八八四號刑事判決所受之緩刑宣
告撤銷。
    理  由
一、聲請意旨略稱：受刑人許俊傑因毒品危害防制條例案件，經
    本院於民國109年12月1日，以109年度訴字第884號判決判處
    有期徒刑2年，緩刑5年，並向指定之公益團體等，提供240
    小時之義務勞務，及參加法治教育5場次，於109年12月30日
    確定在案。受刑人自110年4月間至9月間多次未依規定報到
    ，及因緩刑前觸犯洗錢防制法案件，經判決判處有期徒刑4
    月，經臺灣彰化地方檢察署（下稱彰化地檢署）2度聲請撤
    銷緩刑，由本院駁回後，再經彰化地檢署多次通知、告誡，
    受刑人仍未到場履行，且該期間我國疫情狀況良好，並無不
    能到署報到、履行之情狀，已合於刑法第75條之1第1項第4
    款所定得撤銷緩刑宣告之原因，爰聲請撤銷緩刑之宣告等語
    。
二、按緩刑宣告，得斟酌情形，命犯罪行為人為下列各款事項：
    五、向指定之政府機關、政府機構、行政法人、社區或其他
    符合公益目的之機構或團體，提供40小時以上240小時以下
    之義務勞務，八、預防再犯所為之必要命令；又受緩刑之宣
    告而有違反刑法第74條第2項第1款至第8款所定負擔情節重
    大者，足認原宣告之緩刑難收其預期效果，而有執行刑罰之
    必要者，得撤銷其宣告，刑法第74條第2項第5款、第8款、
    第75條之1第1項第4款分別定有明文。次按保安處分執行法
    第74條之2第2款規定：「受保護管束人在保護管束期間內，
    應……二、服從檢察官及執行保護管束者之命令。」、同法第
    74條之3第1項亦明文：「受保護管束人違反前條各款情形之
    一，情節重大者，檢察官得聲請撤銷保護管束或緩刑之宣告
    」。故受刑人違反緩刑期內應遵守之事項情節重大者，得撤
    銷其緩刑宣告。至於所謂「情節重大」，係指：受判決人顯
    有履行負擔之可能，而隱匿或處分其財產、故意不履行、無
    正當事由拒絕履行或顯有逃匿之虞等情事而言，此有刑法第
    75條之1之立法理由可資參照。準此，上揭「得」撤銷緩刑
    之情形，法官應依職權本於合目的性之裁量，妥適審酌受刑
    人於緩刑期間內違反應遵守事項之情節是否重大，是否已難
    收其預期之效果，而確有執行刑罰之必要。
三、經查：
　㈠受刑人因犯違反毒品危害防制條例案件，前經本院於109年度
    訴字第884號判決判處有期徒刑2年，緩刑5年，緩刑期間付
    保護管束，並應向檢察官指定之政府機關、政府機構、行政
    法人、社區或其他符合公益目的之機構或團體，提供240小
    時之義務勞務，及應依檢察官之指揮參加法治教育5場次確
    定，又受刑人因屢次未按彰化地檢署通知報到，而經該署檢
    察官聲請撤銷緩刑，經本院於110年11月12日通知受刑人到
    庭行調查程序，受刑人遵期到庭後，本院於110年11月17日
    以110年度撤緩字第87號裁定駁回聲請，有上開案件判決書
    及臺灣高等法院被告前案紀錄表各1份在卷可稽。
　㈡然受刑人於前開本院駁回檢察官聲請撤銷緩刑裁定後之110年
    12月8日、110年12月29日、111年2月9日、111年3月2日、11
    1年3月23日，均未依彰化地檢署之指示遵期報到執行保護管
    束；110年12月4日、111年2月1日至28日均未依彰化地檢署
    之指示至指定之執行機構履行義務勞務；110年11月24日、1
    10年12月28日、111年1月12日、111年2月16日、111年3月16
    日均未依彰化地檢署之指示參加法治教育，此有彰化地檢署
    歷次函文、送達證書、及彰化地檢署執行保護管束情況約談
    報告表在卷可佐，且本案判決所附條件240小時義務勞務及5
    場法治教育，迄111年4月15日均未履行，亦有臺灣彰化地方
    檢察署觀護人室報告書在卷可查，堪認受刑人於上開判決所
    示緩刑付保護管束之期間內，確有違反保安處分執行法第74
    條之2第2款規定及未履行緩刑所附負擔之情事。
　㈢本院審酌受刑人雖自111年5月24日入監執行，此有臺灣高等
    法院被告前案紀錄表在卷可參，然其即已知悉執行保護管束
    、履行義務勞務、參加法治教育之流程、應行注意事項及未
    完成之法律效果，且亦經歷本院110年度撤緩字第87號裁定
    之調查程序，更應清楚知悉未積極履行上開負擔及保護管束
    之法律效果，而本院110年度撤緩字第87號裁定駁回檢察官
    之聲請後，受刑人猶不知珍惜法律之恩典，仍於上開所載時
    間，未依執行檢察官之命令前往指定地點執行保護管束、履
    行義務勞務、參加法治教育，亦無任何不能履行之正當理由
    ，是其在身體自由未受拘束之期間，猶對於執行檢察官之指
    示置若罔聞，屢經多次囑咐與催促無效，足認受刑人逕自違
    背上開判決宣告緩刑所附之負擔，不知戒慎珍惜自新機會，
    情節可謂重大，緩刑已難收預期效果，而有執行刑罰之必要
    ，是本件聲請合於刑法第75條之1第1項第4款、保安處分執
    行法第74條之3第1項所定之要件，聲請人聲請撤銷受刑人上
    開緩刑之宣告，於法有據，應予准許。
四、依刑事訴訟法第476條、刑法第75條之1第1項第4款，保安處
    分執行法第74條之3第1項，裁定如主文。
中　　華　　民　　國　　111 　年　　8 　　月　　30　　日
                  刑事第六庭    法  官  范馨元
以上正本證明與原本無異。
如不服本裁定，應於裁定送達後5 日內向本院提出抗告狀（須附
繕本）。
中　　華　　民　　國　　111 　年　　8 　　月　　30　　日
                                書記官  許原嘉